【裁判字號】    88,易緝,57
【裁判日期】    900531
【裁判案由】    偽造文書
【裁判全文】
臺灣桃園地方法院刑事判決                          八十八年度易緝字第五七號
    公  訴  人  臺灣桃園地方法院檢察署檢察官
    被      告  丙○○
    選任辯護人  張景豐律師
右列被告因偽造文書案件，經檢察官提起公訴（八十二年度偵字第一四四一四號），
本院判決如左：
    主      文
丙○○共同納稅義務人以詐術逃漏稅捐，累犯，處罰金新台幣伍萬元，如易服勞役，
以銀圓參佰元即新台幣玖佰元折算壹日。
    事      實
一、丙○○曾於民國七十九年間與甲○○（業經另案判決確定執行完畢）通姦因妨害
    家庭案件為台灣高等法院法院判處有期徒刑六月確定，於七十九年七月十二日易
    科罰金執行完畢，與甲○○共同為使其二人所生之非婚生子日後有所保障，遂徵
    得丙○○之父鄧棋團之同意，願將丙○○於七十八年間贈與鄧棋團之坐落桃園縣
    範山鄉○○○段牛角坡小段第一九七地號土地，贈與移轉登記予甲○○，甲○○
    明知與鄧棋團間並無買賣上開土地之事實，且如以買賣為原因辦理移轉登記，無
    庸課徵贈與稅，竟與丙○○共同基於犯意之聯絡，為逃漏贈與土地應課徵之贈與
    稅新台幣（下同）二萬零四百六十元，於八十一年三月間利用不知情之代書呂理
    慶，虛擬土地買賣所有權移轉契約書，將上開土地以買賣為由，向桃園縣稅捐稽
    徵處承辦人員取得免徵土地增值稅文書後，向桃園縣桃園地政事務所申請移轉登
    記予甲○○，使該管地政事務所不知情之承辦人員，將前述不實之登記原因登載
    於職務上所掌之土地登記簿上，足以生損害於地政登記管理及稅捐機關課徵稅捐
    之正確性，並因而逃漏上開稅捐。
二、案經乙○○訴由臺灣桃園地方法院檢察署檢察官偵查起訴。
    理      由
一、訊據被告丙○○矢口否認右揭犯行，辯稱：前開第一九八地號土地確係甲○○以
    三百萬元向鄧棋團購得云云，證人甲○○亦附和其詞。惟查：(1)被告甲○○未交
    付丙○○任何前開土地價金，丙○○向甲○○陳稱是要辦給其二人所生之子乙節
    ，業據被告甲○○於檢察官偵查中供承甚詳（見八十二年偵字第一四四一四號卷
    第二十七頁）；(2)證人鄧棋團於偵查中證稱：三百萬元價金是向丙○○拿得等語
    （見八十三年偵續字第四十六號），與其妻鄧楊月嬌於本院八十三年度易字第二
    九九三號偽造文書案件中證稱：他（指甲○○）「一次拿全部現金給我」等語，
    關於交付金錢之人，二人所述顯不相符；(3)被告甲○○另辯稱：有賣不動產陸續
    交付金錢予丙○○清償龜山鄉農會貸款等語，然查被告甲○○出售竹南營盤邊段
    不動產，收受價金均在八十年間，此有被告甲○○提出之買賣契約書一份可稽，
    而被告丙○○於八十一年三月間始清償農會貸款，二者顯不相關，被告甲○○另
    出售台中縣龍井鄉之不動產，於七十九年九月二日已登記移轉完畢，此有土地登
    記簿在卷足憑，而被告丙○○貸款時間為八十年五月，二者亦不相合；況被告丙
    ○○於八十三年六月間曾向檢察官提出答辯狀，其內敘明：其父母親為了保障被
    母子將來生活，乃決定將鄧家一份房地過戶與被告甲○○母子，其因此多次將房
    地產要過戶之事告知邱女等語，核與被告甲○○於偵查中前揭初訊內容相符，足
    見被告丙○○及被告甲○○二人均明知鄧棋團是欲贈與一九七號土地予甲○○，
    二人竟違反鄧棋團之本意，以買賣為原因，辦理土地移轉，顯有未合。(4)此外，
    復有財政部台灣省北區國稅局桃園縣分局：八十三年十一月十七日北區國稅桃縣
    審字第八三五０七三四號函覆前揭土地應課贈與稅情形，及桃園縣稅捐稽徵處八
    十三年十一月十日八三桃稅財字第八三一一二九四０號函覆前揭一九七號土地買
    賣所徵土地增值稅額為零元在卷可參。(5)綜上，本件被告丙○○事證已臻明確，
    被告丙○○之犯行，洵堪以認定。
二、核被告丙○○所為，係犯刑法第二百十四條及稅捐稽徵法第四十一條之罪，所犯
    上開二罪間有方法結果之牽連關係，應從一重論以稅捐稽徵法第四十一條之罪。
    被告與被告甲○○間有犯意之聯絡及行為之分擔，為共同正犯。公訴人就被告違
    反稅捐稽徵法第四十一條部分雖漏未起訴，惟此部分與前開已起訴部分，有牽連
    犯裁判上一罪之關係，本院自應併予審究。又被告於七十九年間因妨害家庭罪，
    經臺灣高等法院判處有期徒刑五月確定，並於七十九年九月十二日執行完畢，有
    臺灣桃園地方法院檢察署刑案資料查註紀錄表一紙附巷足憑，其於刑之執行完畢
    後五年內再犯有期徒刑以上之本罪，為累犯，應依刑法第四十七條規定加重其刑
    。爰審酌被告犯罪之動機、目的、方法、所生之危害及其於犯罪後之態度等及其
    他一切情狀，量處如主文所示之刑，末查，罰金罰鍰提高標準條例第二條於八十
    二年二月五日經修正公布，於同年月七日生效，其中易科罰金、易服勞役之折算
    標準均就原定數額提高為一百倍折算一日，比較新舊法之結果，關於易服勞役部
    分，以修正後之罰金罰鍰提高標準條例對被告較為有利，諭知如主文所示之易服
    勞役之折算標準。
三、公訴意旨略以：被告丙○○於七十五年七月三十日，曾立保證書將其名下之房屋
    及土地所有權狀歸其妻乙○○所有，嗣於七十九年日間因與甲○○（另結）相通
    姦，為法院判處有罪確定，丙○○為規避其責，竟於八十一年六月間，未經甲○
    ○之同意，擅自將所有坐落桃園縣龜山鄉○○○○段一九八地號土地，虛偽設定
    本金最高限額新臺幣（下同）五百萬元之扺押權予甲○○，因認被告涉犯刑法第
    二百十六條、第二百十條、第二百十四條之罪嫌云云。
二、訊據被告堅詞否認有右揭犯行。經查：該抵押權係因被告同意將坐落臺北縣林口
    鄉○○路一二一號五樓房地移轉予被告甲○○，在過戶前願將刖開第一九八地號
    土地設定予被告甲○○以供擔保，業經被告丙○○供明在卷，並經證人甲○○到
    庭證述無訛，復有協議書一紙附卷可稽。被告丙○○與甲○○既有此協議，即難
    謂被告二人所為之抵押權登記屬不實事項。此外，既查無其他積極事證足證被告
    有何公訴人所指前開偽造文書犯行，惟因公訴人認此與前開起訴論罪科刑部分有
    連續犯裁判上一罪之關係，爰不就此另為無罪之諭知。
上論斷，應依刑事訴訟法第二百九十九條第一項前段、稅捐稽徵法第四十一條、刑法
第十一條前段、第二條第一項前段、第二十八條、第二百十四條、第四十七條、第四
十二條第二項、罰金罰鍰提高標準條例第一條前段、第二條，判決如主文。
本案經檢察官鄭重文到庭執行職務。
中      華      民      國    九十      年      五      月    三十一    日
                                      臺灣桃園地方法院刑事第六庭
                                          法  官   黃永定
右正本證明與原本無異。
如不服本判決，應於判決送達後十日內向本院提出上訴狀( 應附繕本 )，上訴於
臺灣高等法院。
                                          書記官   陳月桂
中      華      民      國    九十      年      五      月    三十一    日
附論罪科刑依據之法條：刑法第二百一十四條、稅捐稽徵法第四十一條
刑法第二百一十四條
明知為不實之事項，而使公務員登載於職務上所掌之公文書，足以生損害於公眾或他
人者，處三年以下有期徒刑、拘役或五百元以下罰金。
稅捐稽徵法第四十一條
納稅義務人以詐術或其他不正當方法逃漏稅捐者，處五年以下有期徒刑、拘役或科或
併科新台幣六萬元以下罰金。


司法院資訊處製作；財團法人民間司法改革基金會備份。
